臺灣彰化地方法院刑事判決　　　　　　　　　　　　九十三年度易字第一一四八號
　　公　訴　人　臺灣彰化地方法院檢察署檢察官
　　被　　　告　甲○○
　　　　　　　　戊○○
右列被告因竊盜案件，經檢察官聲請簡易判決處刑（九十三年度偵字第五五七三號）
，及移
四百五十一條之一第四項但書之情形，而簽由本院改依通常程序審理判決如左：
        主  文
甲○○共同帶兇器竊盜，累犯，處有期徒刑柒月。
戊○○共同連續帶兇器竊盜，處有期徒刑拾月。
扣案之尖嘴鉗壹支沒收。
        事  實
一、甲○○有違反麻醉藥品管理條例、毒品危害防制條例、竊盜等前科，最後於民國
    九十年七月間因竊盜案件，經本院於九十一年五月五日判處有期徒刑四月確定，
    再於九十一年三月間因施用第二級毒品案件，經本院於九十一年五月十八日判處
    有期徒刑四月確定，前開二罪經本院於九十二年二月七日定其應執行有期徒刑七
    月，入監執行後，於九十二年七月二日縮刑期滿，執行完畢。甲○○竟意圖為自
    已不法所有之犯意，戊○○基於意圖為自已不法所有之概括犯意，其等二人並共
    同基於犯意聯絡，於九十三年七月二十六日十九時許，持甲○○所有，客觀上足
    以對人之生命、身體、安全構成威脅，具有危險性之尖嘴鉗一支，由甲○○騎乘
    車牌號碼ＡＯＢ－五七三號機車附載戊○○至乙○○所有位於彰化縣田尾鄉○○○段五四四之五地號之菊花田，共同以上開尖嘴鉗剪斷電線之方式，竊取乙○○
    所有照明菊花之電線約五百公尺（約值新臺幣【下同】一萬元），得手後，並將
    該電線置於該菊花田前方水溝旁點火燃燒，甲○○、戊○○二人並於該田附近排
    迴等候俟電線冷卻以便拿取變賣得款花用，嗣於同日二十二時許，其等二人準備
    前往拿取電線燒後之銅線時，為埋伏於該田地旁之乙○○、丙○○、胡注利等人
    發現，報警後查獲，並扣得甲○○所有供行竊用之尖嘴鉗一支。戊○○又賡續前
    開犯意，與顏存福（另案審理中）共同基於意圖為自己不法所有之犯意聯絡，由
    顏存福騎乘車牌號碼ＫＳＴ－八一一號重型機車附載戊○○，於九十三年九月二
    十日十三時許，至彰化縣員林鎮○○路○段五五六巷二十一號之「興豐汽車代檢
    廠」內，徒手竊取丁○○所有之鐵條約二百三十二公斤（約值一千五百元），得
    手後置於前揭重型機車腳踏墊上逃逸。嗣於同日十三時三十分許，戊○○與顏存
    福共同騎乘上開機車行經彰化縣大村鄉村○村○○路○段與中正東路路口時，為
    警當場查獲，始查悉上情。
二、案經彰化縣警察局北斗分局報請臺灣彰化地方法院檢察署檢察官聲請簡易判決處
    刑，及移送併辦，本院北斗簡易庭認有刑事訴訟法第四百五十一條之一第四項但
    書之情形，而改依通常程序審理。
        理  由
一、訊據被告甲○○、戊○○固均坦承有於前揭時間在被害人之菊花田旁為警查獲，
    被告戊○○並坦承有與顏存福以機車載運鐵條時為警查獲，惟均矢口否認前揭犯
    行，被告甲○○辯稱：伊沒有偷電線，當時是要與戊○○去找朋友「阿滿」，身
    上有泥土是在附近一處抽水機旁洗臉沾上的云云；被告戊○○辯稱：當時是甲○○叫伊去買酒，不是要偷電線，身上有泥土是在田邊喝水及洗臉時不小心掉到田
    裡沾到的；而為警查獲之鐵條是在「興豐汽車代檢廠」內撿的，不是偷的云云。
    然查：（一）證人丙○○於警詢時證稱：伊是在九十三年七月二十五日二十時二
    十分許，在彰化縣田尾鄉○○○段五四四之五地號，巡視菊花田時，發現裝置在
    園內照明菊花用之電線被人剪斷，並在菊花田旁的產業道路上燒電線外皮，伊就
    發動村民在現場埋伏，到當晚二十二時十五分許，發現被告二人準備要取走銅線
    ，伊就與在場埋伏之村民合力將被告二人逮捕；伊等在逮捕被告時，看到被告甲○○將一支尖嘴鉗丟在地上，就將該尖嘴鉗交給警方處理。另於偵查中證稱：晚
    上八時許伊弟弟打電話給伊說電線被燒，伊就趕到現場，看到電線還在燒，就覺
    得行竊之人還會回來拿電線，就在那邊等，之後就看到被告二人在產業道路那邊
    等，在該處繞來繞去約一、二個小時，到晚上十時許，伊看到被告甲○○騎機車
    進去，機車直接停在燃燒的電線旁，停了二、三分鐘，伊看被告甲○○要回頭，
    就上前將他攔下；伊是在被告停下的地方約一、二公尺處發現尖嘴鉗；被告戊○○在被抓到的地方排徊很多次，伊這邊的人就一半過去將被告戊○○攔下，並繪
  製現場圖附卷。再於本院審理時證稱：伊當天晚上八時許就到現場巡田，發現電
    線被破壞，因為沒看到人，就在那邊等有無人出現拿燃燒中的電線，等了很久，
    大約是等到晚上十時許，將近十一時，見被告等過來，當時被告甲○○是騎機車
    ，而被告戊○○是從另一頭過來，伊就將被告甲○○攔下，並看到尖嘴鉗丟在被
    告甲○○所騎的機車旁等語。又證人乙○○於警詢證稱：伊於二十時二十分許發
    現田裡的五條主線電線遭剪下燃燒，就發動村民埋伏，到二十二時十五分許，發
    現被告二人騎機車進入田旁的產業道路，就將他們圍捕並報警。另於偵查中證稱
    ：當天伊兒子去田裡工作，看到火在燒，就打電話回家，將近二十一時許伊到現
    場，在路上有遇到被告二人，跟伊擦身而過，伊就到工寮等，之後被告二人又跑
    過來，在工寮再與被告二人相遇，工寮離燒電線的地方約一百公尺，且工寮那邊
    已沒有往外之通路．伊看到被告二人在那條路繞很久，後來伊回去開車，就很多
    人要抓被告二人；伊肯定尖嘴鉗是被告他們的，因為電線要用尖嘴鉗一直剪才剪
    得斷等語。另證人胡注利於警詢時證稱：伊是接到乙○○的電話後才與丙○○趕
    到現場，約在二十時二十分許到，已經發現電線在燃燒，之後其他人也陸續到達
    ，就分配各人在該田附近埋伏，在二十二時十五分許，發現被告騎機車進入該處
    準備拿已燒過的電線，伊等即進入將竊賊抓住，並在被告甲○○所騎的機車旁發
    現一支尖嘴鉗等語。並有遭剪斷電線及燃燒後之電線照片附卷可按，經查核證人
    丙○○、乙○○、胡注利三人證述之情節，均大致相符，堪信其等之證述並非無
    據。（二）被告二人經證人丙○○等當場查獲時，下半身之長褲均沾滿泥土，有
    被告二人被查獲當時所拍攝之照片六幀在卷可按。雖其等均辯稱：係在田邊洗臉
    不小心沾到的云云。然由照片觀之，被告等所沾到泥土之部分係下半身之長褲均
    沾有泥土，非僅係褲管部分沾有泥土，且上半身均未沾有泥土，如係不小心掉到
    田裡沾到泥土，或因洗手而沾到泥土，依照一般情況，不是全身均沾有泥土，就
    是僅有褲管沾到。另被告又供稱其等係在附近之濟公廟飲酒，如有喝水、洗臉之
    事，在該廟即可為之，何須跑到數公里外之田邊汲取較不乾淨之地下水洗臉、喝
    水之理？況證人即查獲警員蕭道湧於偵查中證稱：伊接到報案趕到時約二十二時
    四十分許，到現場就看到電線還在燃燒，並有發現尖嘴鉗，被告二人全身都是土
    ；電線被剪下來掉到地上沾到土，被告二人身上很多土，可能是在捲電線時沾到
    ，沾到土的地方主要是在褲子等語明確。更可證明被告身上之泥土並非係為洗臉
    而沾上，而是在收取掉落地上之電線而沾上，否則僅因喝水、洗臉何以會在長褲
    上沾滿泥土，而非僅係在褲管沾到泥土。（三）被告甲○○另辯稱：當時伊是要
    放戊○○的鴿子云云。然被告於警詢時供稱是要到現場放鴿子，但忘記攜帶鴿子
    及鴿籠；另於偵查中供稱：伊騎機車載戊○○要去田尾鄉放鴿子。後改稱：伊是
    要放戊○○的鴿子，再改稱：因伊拿二百元給戊○○要他去買酒，但他拿到錢人
    就不見了，所以要放他鴿子；再於本院供稱：因為戊○○喝酒後會鬧，所以要將
    他放鴿子，伊才拿二百元給他去買，酒伊是騎到半路要回家，再回去找他要回二
    百元等語。被告甲○○所為之辯述，不惟前後不一，且互相矛盾，焉有要將他人
    「放鴿子」，還會交給該人金錢，又何以放人鴿子後，又回頭要將錢拿回，顯見
    被告甲○○此部分辯解不合常理。（四）被告二人再辯稱：到該處是要找「阿滿
    」之女子云云。然被告二人於警詢、偵查中及本院審理時迭次供稱：並不知「阿
    滿」之真實姓名，只知她住在埤頭，詳細地址不知，也無法請她到院做證；「阿
    滿」住的地方離現場騎機車約需半小時至一小時的距離等語。被告等不惟無法提
    供「阿滿」之真實姓名及詳細地址供本院傳訊，且被告戊○○係在徒步行走遊盪
    時被查獲，其被查獲處距「阿滿」之住處騎機車約需半小時至一小時之久，被告
    何以會以徒步之方式去找「阿滿」？又被告甲○○騎有機車，如要去找「阿滿」
    ，被告戊○○何須以徒步之方式去找「阿滿」？是被告二人此部分之辯解，亦不
    可採。（五）被告戊○○另辯稱：為警查獲之鐵條是在「興豐汽車代檢廠」內撿
    的，不是偷的云云。惟同案被告顏存福於警詢時供稱：伊等拿取之鐵條是已經捆
    好放置在失竊地點，伊等本來是想撿拾散落工地之廢鐵，剛好看到別人家捆好的
    鐵條較好拿，就把它載走，伊等將鐵條拿走並未經他人同意，也知道這樣是違法
    的。再於偵查中供稱：伊等是拿別人綁好的鐵條，也知道是別人所有，並承認這
    是偷竊行為等語。另被告戊○○於警詢時供稱：伊並不知道鐵條為何人所有，拿
    取時也未經所有人同意，並知道未經同意取走他人之物是違法的行為。再於偵查
    中供稱：伊拿取鐵條時鐵條是綁好的，也知道是他人所有，並承認有竊取該鐵條
    等語。並據被害人丁○○於警詢時指述明確。並有被害人丁○○出具之贓物認領
    保管單一紙、現場及贓物照片四幀附卷可稽。綜上所述，足徵被告戊○○與同案
    被告顏存福於拿取上開鐵條時，該鐵條已是綁好整捆，被告等豈會不知該鐵條係
    他人所有之物，故被告戊○○應知其等之行為為竊盜行為甚明。（六）揆諸前揭
    說明，被告甲○○、戊○○上開所辯，無非均係事後卸責之詞，不可採信。此外
    ，復有被害人等出具之贓物認領保管單二紙、贓物及現場、行竊工具、被告等身
    上沾有泥土之照片等附卷，並有被告甲○○所有，供行竊用之尖嘴鉗一支扣案可
    資佐證。本件事證業已明確，被告等之犯行，堪以認定。
三、按刑法第三百二十一條第一項第三款之攜帶兇器竊盜罪，係以行為人攜帶兇器竊
    盜為其加重條件，此所謂兇器，其種類並無限制，凡客觀上足對人之生命、身體
    、安全構成威脅，具有危險性之兇器均屬之，最高法院著有七十九年度台上字第
    五二五三號判例。本件被告等所犯竊取電線犯行部分，係攜帶尖嘴鉗行竊，自足
    以為殺傷人之身體、生命之器械，顯為具有危險性之兇器，核被告甲○○所為，
    係犯刑法第三百二十一條第一項第三款之攜帶兇器竊盜罪。被告戊○○係犯刑法
    第三百二十一條第一項第三款之攜帶兇器竊盜罪（竊取電線部分）、第三百二十
    條第一項之竊盜罪（竊取鐵條部分）。又被告甲○○與被告戊○○共同竊取電線
    部分；被告戊○○與顏存福共同竊取鐵條部分，分別有犯意聯絡及行為分擔，分
    別為共同正犯。被告戊○○先後二次竊盜犯行，時間緊接，所犯又係構成要件相
    同之罪名，顯係基於概括犯意為之，為連續犯，應依刑法第五十六條之規定論以
    刑法第三百二十一條第一項第三款之攜帶兇器竊盜罪，並加重其刑。檢察官移送
    併辦被告戊○○竊取鐵條部分，雖未據起訴，然與起訴有罪部分有連續犯之裁判
    上一罪關係，本院自得一併審究。另被告甲○○曾於九十年七月間因竊盜案件，
    經本院於九十一年五月五日判處有期徒刑四月確定，再於九十一年三月間因施用
    第二級毒品案件，經本院於九十一年五月十八日判處有期徒刑四月確定，前開二
    罪經本院於九十二年二月七日定其應執行有期徒刑七月，入監執行後，於九十二
    年七月二日縮刑期滿，執行完畢，有臺灣高等法院被告全國前案紀錄表及臺灣彰
    化地方法院檢察署刑案資料查註紀錄表各一份在卷可憑，其於有期徒刑執行完畢
    後，五年內再犯有期徒刑以上之本罪，為累犯，應依刑法第四十七條之規定加重
    其刑。爰審酌被告等之品行，犯罪之動機、目的、係攜帶兇器竊盜，有潛在之危
    險，被告甲○○係累犯，被告戊○○係連續行竊，所生危害，及其等犯後均否認
    犯行之態度等一切情狀，分別量處如主文所示之刑，以示懲處。至扣案之尖嘴鉗
    一支為被告甲○○所有，供其等犯罪所用之物，業據證人丙○○證述在卷，應依
    刑法第三十八條第一項第二款之規定宣告沒收。
據上論斷，應依刑事訴訟法第四百五十二條、第二百九十九條第一項前段，刑法第二
十八條、第五十六條、第三百二十一條第一項第三款、第四十七條、第三十八條第一
項第二款，判決如主文。
本件經檢察官林裕斌到庭執行執務。
中      華      民      國    九十三    年    十二    月     二十九     日
                                臺灣彰化地方法院刑事第一庭
                                    審判長法官  葉  榮  郎
                                    法      官  葛  永  輝
                                    法      官  陳  秋  錦
右正本證明與原本無異。
如不服本判決，應於判決送達後十日內，向本院提出上訴狀（須附繕本）。
告訴人或被害人對於判決如有不服具備理由請求檢察官上訴者，其上訴期間之計算係
以檢察官收受判決正本之日期為準。
                                    法院書記官  于  淑  真
中      華      民      國    九十三    年    十二    月     二十九     日
刑法第三百二十一條
犯竊盜罪而有左列情形之一者，處六月以上五年以下有期徒刑：
一、於夜間侵入住宅或有人居住之建築物、船艦或隱匿其內而犯之者。
二、毀越門扇、牆垣或其他安全設備而犯之者。
三、攜帶兇器而犯之者。
四、結夥三人以上而犯之者。
五、乘火災、水災或其他災害之際而犯之者。
六、在車站或埠頭而犯之者。
前項之未遂犯罰之。
